臺灣臺中地方法院民事判決　九十二年訴字第二六○九號
　　原　　　告　甲○○
　　被　　　告　乙○○
右當事人間損害賠償事件，經本院交通法庭以九十二年度交附民字第二四六號移送前
來，本院於中華民國九十三年五月四日言詞辯論終結，判決如下：
    主    文
被告應給付原告新臺幣壹拾貳萬柒仟伍佰肆拾元，及自民國九十二年二月二十七日
起至清償日止按年息百分之五計算之利息。
原告其餘之訴駁回。
訴訟費用由被告負擔八分之一，餘由原告負擔。
本判決原告勝訴部分得假執行。
原告其餘假執行之聲請駁回。
    事實及理由
壹、事實摘要：
一、原告起訴主張：
(一)、被告乙○○於民國（下同）九十一年八月二日下午七時四十五分許，駕駛車牌號
    碼Ａ二－二三八六號自用小客車，在臺中縣潭子鄉○○路由北往南行駛，本應注
    意車輛行駛時，駕駛人應注意車前狀況，隨時採取必要之安全措施及汽車在未劃
    標線之道路，應靠右行駛，且依當時情形，又無不能注意之情形，竟疏於注意而
    靠左行駛，於行經民族路三段六十二號前時，適有原告駕ＴＪＹ─○五六號機車
    自對向直駛而來，以致撞及原告機車，致原告因而受左大腿撕裂傷、右膝挫傷併
    血膝、左脛骨腿外踝軟骨破裂、頭部外傷併腦震盪、口腔撕裂傷、右側下顎第二
    小臼齒外傷性斷折、右側下顎第一小臼齒移位之傷害。刑事部分經本院交通法庭
    九十一年度交易字第六七九號刑事判決處被告有期徒刑四月，並經臺灣高等法院
    臺中分院九十二年度交上易字第一六六九號判決駁回被告之上訴確定在案。
(二)、原告因本件車禍受傷，共受有下列損害：1.醫藥費用部分：住院醫療費用新臺
    幣（下同）五萬三千八百五十六元，其中健保給付額為三萬九千九百六十四元，
    自付額為一萬三千八百九十二元；門診支出二千五百一十五元、復健支出六千
    五百二十元；臉部受損醫囑所需美容矽膠片等醫療用品支出一萬三千七百四十
    元；牙齒斷裂二顆換假牙預估三萬元。2.看護費用部分：看護費用一個月支出
    二萬五千元；3.薪資損失部分：三個月無法上班損失薪資七萬八千元；4.計程車
    費部分：搭乘計程車至醫院復健共支出二萬二千五百元；5.機車損害部分：機車
    受損一萬五千元；6.精神慰撫金部分：六十萬元等語。並聲明：1.被告應給付原
    告八十四萬七千一百四十一元，及自起訴狀繕本送達翌日起至清償日止，按年息
    百分之五計算之利息。2.願供擔保請准宣告假執行。
二、被告則以：
    對於刑事判決確定之事實不爭執。但原告起訴時住家（台中縣潭子鄉○○路○段
    四六號）到清泉醫院復健，大約二公里，原告不可能搭計程車。原告受傷程度不
    重，不可能休息三個月。看護費用應該只有住院大約一個禮拜等語置辯。並聲明
    ：駁回原告之訴。
貳、兩造不爭執或經商協合致之事項：
一、被告駕駛上開車輛於右揭時、地撞及原告所駕駛之機車，致原告受有上開傷害，
    被告刑事部分因過失傷害案件，經本院交通法庭九十一年度交易字第六七九號刑
    事判決處被告有期徒刑四月，並經臺灣高等法院臺中分院九十二年度交上易字第
    一六六九號判決駁回被告之上訴確定在案。
二、對於原告因本件車禍受傷所受損害，雙方經協商合致如下：
　　1.計程車費用部分：
　　被告主張原告起訴住址到清泉醫院復建八十四次，一次往返計程車費一百六十元
　　為合理，一百六十元乘以八十四次，總共一萬三千四百四十元。原告同意計程車
　　費用以一萬三千四百四十元計算。
    2.薪資損失部分：
    九十一年九月三日至九十一年九月三十日，原告薪資損失依照輔祥實業股份有限
    公司函說明，原告薪資損失為二萬一千二百三十三元。
    3.看護費用部分：
    依照清泉醫院的函說明住院期間為六天需看護，依一日看護費二千二百元計算，
    計為一萬三千二百元。
    4.醫療費用部分：
    住院費用五萬三千八百五十六元，健保費用為三萬九千九百六十四元，自付額為
    一萬三千八百九十二元。此部分原告請求住院自付費用額為一萬三千八百九十二
    元。
    門診及復健的費用以二千五百一五元加六千五百二○元，計為九千○百三五元。
    美容矽膠等醫療用品部分，計為一萬三千七百四○元。
    換牙部分請求計為三萬元。
三、原告提起本件訴訟之後，已獲強制汽車責任保險理賠，金額為四萬六千九百九十
    七元。
    以上兩造不爭執或經商協合致之事項，經本院依職權調閱本院九十一年度交易字
    第六七九號、臺灣高等法院臺中分院九十二年度交上易字第一六六九號刑事案卷
    核實無訛，復有原告提出之清泉綜合醫院住院收費收據、門診收據、中國醫藥學
    院收費證明、醫療物品購買單、統一發票、免用統一發票收據、國泰世紀產物保
    險股份有限公司付款明細表等書據，清泉醫院九十二年十二月二十五日清泉字第
    九二０一四四號函及輔祥實業股份有限公司九十二年十二月二十六日（九二）輔
    字第一二０八號函在卷足稽，堪信為真實，採為本件判決之基礎。
參、法院之判斷：
一、被告駕駛上開車輛於右揭時、地撞及原告所駕駛之機車，致原告受有上開傷害，
    被告刑事部分因過失傷害案件，經本院交通法庭九十一年度交易字第六七九號刑
    事判決處被告有期徒刑四月，並經臺灣高等法院臺中分院九十二年度交上易字第
    一六六九號判決駁回被告之上訴確定在案，此為兩造不爭執之事實。
二、按被告不法侵因故意或過失，不法侵害他人之權利者，負損害賠償責任。汽車、
    機車或其他非依軌道行駛之動力車輛，在使用中加損害於他人者，駕駛人應賠償
    因此所生之損害。不法侵害他人之身體或健康者，對於被害人因此喪失或減少勞
    動能力或增加生活上之需要時，應負損害賠償責任。不法侵害他人之身體、健康
    、名譽、自由、信用、隱私、貞操，或不法侵害其他人格法益而情節重大者，被
    害人雖非財產上之損害，亦得請求賠償相當之金額。民法第一百八十四條第一項
    前段、第一百九十一條之二前段、第一百九十三條第一項、第一百九十五條第一
    項前段，分別定有明文。本件被告不法侵害原告之身體，既經認定，對於原告因
    而所受之損害，自應負賠償責任。至原告請求被告賠償費用，是否應予准許，分
    述為次：
(一)、機車損害部分：原告原主張其機車受損一萬五千元，嗣經原告當庭捨棄不請求（
    見本院九十二年十一月二十七日言詞辯論筆錄）。
(二)、計程車費用、薪資損失、看護費用、醫療費用（含住院自付費用額、門診及復健
    費用、美容矽膠等醫療用品、換牙費用）部分：此部分經兩造協商合致，已如前
    述，所請求之金額計為十一萬四千五百四十元（計算式：13440+21233+13200+13
    892+2515+6520+13740+30000=114540）。
(三)、精神慰撫金部分：本院斟酌原告目前係弘光科技大學進修部二年級學生，大夜班
    做作業員，平均月入二萬二千多元，除了發生車禍之機車外，名下沒有任何財產
    、被告國中畢業，目前做水泥、貨櫃裝櫃員等散工，收入不穩定，每月月入約二
    萬多元，伊有三個小孩目前是小五、國二、國三，名下沒有任何財產、被告所受
    傷害程度，及兩造之身分、地位、經濟能力等實際狀況，認原告請求之精神慰撫
    金，應核為六萬元為公允。
三、綜上所述，原告可得請求被告賠償之損害，合計為十七萬四千五百四十元（計算
    式：114540+60000=174540）。惟按強制汽車責任保險之保險人依強制汽車責任
    保險法規定給付之保險金，視為加害人或被保險人損害賠償金額之一部分，加害
    人或被保險人受賠償請求時，得扣除之，強制汽車責任保險法第三十條定有明文
    。而原告因本次車禍已領取強制汽車責任保險理賠，金額為四萬六千九百九十七
    元之事實，有卷附國泰世紀產物保險股份有限公司付款明細表可證，前開理賠自
    應視為被告損害賠償金額之一部，則原告於本件訴訟本得請求十七萬四千五百四
    十元，扣除保險理賠金額後，尚餘十二萬七千五百四十三元（計算式：000000-0
    0000=127543）。從而原告本於侵權行為之法則，請求被告給付十二萬七千五百
    四十三元及自起訴狀繕本送達翌日即九十二年二月二十七日起至清償日止，按年
    息百分之五計算之利息，為有理由，應予准許。原告逾此範圍之請求，即非正當
    ，應予駁回。
四、本件原告勝訴部分，為所命給付之金額未逾五十萬元之判決，應依職權宣告假執
    行。至原告敗訴部分，因其假執行之聲請已失所附麗，應予駁回。
據上論結，本件原告之訴為一部有理由，一部無理由，依民事訴訟法第七十九條、第
三百八十九條第一項第五款，判決如主文。
中　　　華　　　民　　　國　　九十三　　年　　　五　　　月　　　十八　　日
                          臺灣臺中地方法院民事第二庭
　　　　　　　　　　　　　　　法　官　許冰芬
正本係照原本作成。
如不服本判決，應於送達後二十日內，向本院提出上訴狀並表明上訴理由，如於本判
決宣示後送達前提起上訴者，應於判決送達後二十日內補提上訴理由書（須附繕本）
中　　　華　　　民　　　國　　九十三　　年　　　五　　　月　　 十八　　 日
　　　　　　　　　　　　　　　書記官　黃英寬
